【裁判字號】    92,易,1203
【裁判日期】    920429
【裁判案由】    竊盜
【裁判全文】
臺灣板橋地方法院刑事判決                        九十二年度易字第一二三號
    公  訴  人  臺灣板橋地方法院檢察署檢察官
    被      告  甲○○○○○○.
右列被告因竊盜案件，經檢察官聲請簡易判決處刑（九十二年度偵字第二七六六號）
，經本院板橋簡易庭認不宜以簡易判決處刑，移由本院依通常程序審理，本院判決如
左：
    主  文
甲○○○○○○竊盜，處有期徒刑參月，如易科罰金以參佰元折算壹日。緩刑參年，緩刑期
內付保護管束。
    事  實
一、甲○○○○○○係乙○○合法申請來台工作之印尼籍勞工（行政院勞工委員會核准字號
    ：勞職業字0000000號），居留及服務地址為台北縣中和市○○路七十巷
    十三號，擔任監護工之工作，竟意圖為自己不法之所有，於民國九十一年十一月
    五日凌晨零時許，趁雇主乙○○及其家人不注意之際，以徒手竊取上址客廳辦公
    桌上之行動電話一支（廠牌及機型：諾基亞牌六一五０型。號碼：000000
    0000號）及抽屜內之舊版新台幣一千元鈔票十二張（合計一萬二千元），得
    手後即離開前開住處逃逸。嗣於九十二年一月四日下午六時許為警在台北市市○
    ○道與中山北路口查獲，循線查知上情，並在其曾經停留之丙○○位於新竹縣竹
    北市○○街四二０號（聲請簡易判決處刑書誤載為竹仁街四十號）住處，扣得前
    揭行動電話一支。
二、案經乙○○告訴台北縣政府警察局中和分局報告臺灣板橋地方法院檢察署檢察官
    偵查起訴。
    理  由
一、訊據被告甲○○○○○○對於右揭事實除其僅竊得一千五百元而非一萬二千元外，餘均
    坦承不諱，前開坦承部分，核與告訴人乙○○指訴情節相符，此外並有台北縣政
    府警察局贓物認領保管單、護照影本、中華民國外僑居留證影本、台北縣政府警
    察局中和分局受理刑事案件報案三聯單影本、行政院勞委會函影本、連續曠職三
    日失去聯繫外國人名冊影本、內政部收容外國人處分書影本、外勞居留資料查詢
    ─明細內容顯示畫面、外僑入出境資料檔查詢台北市政府警察局收容外國人處分
    書各乙紙、被竊行動電話相片乙幀在卷可稽、前開行動電話一支（廠牌及機型：
    諾基亞牌六一五０型）扣案可證，堪信為真。被告雖辯稱其僅竊得一千五百元云
    云。然查：告訴人乙○○被竊之現金為一萬二千元之事實，迭據告訴人乙○○於
    警訊、本院審理中指訴明確，且前開一萬二千元係屬舊版新台幣一千元鈔票，目
    前不能在市面流通，必須到銀行兌換之事實，亦據告訴人陳明在卷，被告亦自承
    所竊得的錢為以前的錢，足徵告訴人指訴情節應非虛妄。參諸告訴人之所以確定
    為一萬二千元，係因在案發前一個星期還有看到，因為是舊版鈔票，準備拿到銀
    行去換，所以印象特別深刻等情，並據告訴人陳述明確，足徵告訴人對於所失竊
    之物印象深刻，應非誤記。而被告雖自承亦同時拿取五百元現金，然告訴人並未
    曾失竊此部分財物，足徵被告所辯非無瑕疵。綜上所述，告訴人所失竊之一萬二
    千元既係舊版新台幣鈔票，目前已不能在市面上流通，只能至銀行兌換，為特殊
    財物，與一般現金不同，告訴人當無誤記之虞，被告亦不否認曾經拿一張舊版新
    台幣一千元，參諸前開辦公桌抽屜內原本有舊版一千元鈔票十二張，何以被告不
    將前開鈔票十二張全數竊取，而僅竊得其中一張，亦有可疑。從而被告所辯僅竊
    取一千五百元云云，顯係事後避重就輕卸責之詞，尚難遽信。本件事證明確，被
    告犯行洵堪認定。
二核被告所為，係犯刑法第三百二十條第一項之竊盜罪。爰審酌被告品行、犯罪之
    動機、目的、手段、竊得財物之價值、僅坦承部分犯行之犯罪後態度等一切情狀
    ，量處如主文所示之刑，並諭知易科罰金之折算標準。又被告前未曾受有期徒刑
    以上刑之宣告，有臺灣高等法院被告全國前案紀錄表、臺灣高等法院檢察署刑案
    記錄簡覆表各乙紙在卷可稽，其因一時貪念，觸犯刑章，經此起訴審判，當知所
    警惕，信無再犯之虞，本院因認所宣告之刑以暫不執行為適當，併諭知緩刑三年
    ，以啟自新。而被告為告訴人乙○○合法雇用之印尼籍勞工，竟於工作未逾七月
    即為本件犯行並逃逸，並曾經成為非法外籍勞工，為維我國境內治安，爰併予宣
    告緩刑期內付保護管束。至保安處分執行法第七十四條之一第一項雖規定對於外
    國人保護管束者，得以驅逐出境代之，然此項驅逐出境，係准用同法第八章驅逐
    出境（即第八十二至八十七條）之規定，而依同法第八十二條規定，受驅逐出境
    處分之外國人，由檢察官交由司法警察機關執行之。被告之保護管束宜否以驅逐
    出境代之，乃本案判決確定後檢察官指揮執行時所應斟酌之事項，非本院於判決
    時所得論究，此與刑法第九十五條之對外國人之驅逐出境處分有別（最高法院八
    十五年度台非字第三號判決可資參照），附此敘明。
據上論斷，應依刑事訴訟法第四百五十二條、第二百九十九條第一項前段，刑法第三
百二十條第一項、第四十一條第一項前段、第七十四條第一款、第九十三條第一項，
罰金罰鍰提高標準條例第一條前段、第二條，判決如主文。
本案經檢察官游鉦添到庭執行職務。
中     華     民     國九十二     年      四      月    二十九     日
                                  臺灣板橋地方法院刑事第二庭
                                       法  官   張   宏   節
右正本證明與原本無異。
如不服本判決應於送達後十日內向本院提出上訴狀
                                       書記官   李   淑   秋
中     華     民      國    九十二      年     五      月      五       日
附錄本案論罪科刑法條全文
刑法第三百二十條
意圖為自己或第三人不法之所有，而竊取他人之動產者，為竊盜罪，處五年以下有期
徒刑、拘役或五百元以下罰金。
意圖為自己或第三人不法利益，而竊佔他人之不動產者，依前項之規定處斷。
前二項之未遂犯罰之。


司法院資訊處製作；財團法人民間司法改革基金會備份。
